---
title: "Assignment 2, Data Visualisation, UCU 2018"
output: html_notebook
author: Borys Olshanetskyi
---

```{r}
library(dplyr)
library(ggplot2)
library(ggrepel)
library(scales)
library(stringr)
library(ggthemes)
library(reshape2)
```



```{r}
df = read.csv(file = "data/death_causes.csv",  encoding="UTF-8", stringsAsFactors = F)

df_agg = df %>%
  filter(death_count != "NA") %>%
  group_by(death_cause) %>%
  summarise(cause_sum = sum(death_count)) %>%
  arrange(cause_sum)
  
df_agg$death_cause = str_wrap(df_agg$death_cause, width = 50)

sum_others = 0
for (sum in df_agg$cause_sum) {
  if (sum < 5000) {
    sum_others = sum_others + sum
  }
}

df_agg = rbind(df_agg, list("Усі інші причини", sum_others, sum_others, sum_others))
df_agg = df_agg[df_agg$cause_sum >= 5000,]
df_agg = df_agg %>% arrange(cause_sum)
options(scipen=10000)

ggplot(df_agg) +
  geom_bar(aes(x = reorder(death_cause, cause_sum), y = cause_sum), stat="identity", fill = "steelblue") +
  coord_flip() +
  labs(title = 'Від чого помирали українці у 2016 р.',
     caption = 'Дані: Укрстат',
     x = '', y = 'кількість смертей, тис.') +
  scale_y_continuous(breaks = seq(0, 400000, 50000), labels = unit_format(unit = "", scale = 1e-3, digits = 2)) +
  theme(
    text = element_text(family = "Arial"),
    plot.title = element_text(hjust = -3, face = "bold", family = "Lato"),
    rect = element_rect(fill = '#F2F2F2'),
    axis.title.x = element_text(size = 10),
    axis.text.y = element_text(size = 10, margin = unit(c(0, 0 ,0 , -0.2), "cm")),
    plot.caption = element_text(size = 8),
    plot.margin = unit(c(0.5, 0.5, 0.2, 0), "cm")
        )

ggsave(filename = 'visualizations/barPlot.png', plot = last_plot(), device = NULL, path = NULL,
  scale = 1, width = NA, height = NA, units = c("in", "cm", "mm"),
  dpi = 300, limitsize = TRUE)
  
```
Данний спосіб візуалізації допомагає чітку скомунікувати найзначущі причини смерті українців. Одразу видно що основна причина смерті припадає на хвороби системи кровообігу. Барплот я обрав як один із найбільш зрозумілих способів комунікації.

```{r}
df_agg2 = df %>%
  filter(death_count != "NA") %>%
  filter(age_group != "Вік невідомий") %>%
  group_by(age_group) %>%
  summarise(age_sum = sum(death_count)) %>%
  arrange(age_group)

zero = df_agg2$age_sum[1] + df_agg2$age_sum[10]
ten = df_agg2$age_sum[2] + df_agg2$age_sum[3]
twenty = df_agg2$age_sum[4] + df_agg2$age_sum[5]
thirty = df_agg2$age_sum[6] + df_agg2$age_sum[7]
forty = df_agg2$age_sum[8] + df_agg2$age_sum[9]
fifty = df_agg2$age_sum[11] + df_agg2$age_sum[12]
sixty = df_agg2$age_sum[13] + df_agg2$age_sum[14]

df_agg2 = df_agg2[-sample(1:14), ]

df_agg2 = rbind(df_agg2, list("0-9", zero))
df_agg2 = rbind(df_agg2, list("10-19", ten))
df_agg2 = rbind(df_agg2, list("20-29", twenty))
df_agg2 = rbind(df_agg2, list("30-39", thirty))
df_agg2 = rbind(df_agg2, list("40-49", forty))
df_agg2 = rbind(df_agg2, list("50-59", sixty))

ggplot(df_agg2) +
  geom_bar(aes(x = age_group, y = age_sum), stat="identity", fill = "steelblue") +
  labs(title = 'Розподіл померлих за віком у 2016 р.',
     caption = 'Дані: Укрстат',
     x = 'Вікова група, рр.', y = 'кількість смертей, тис.') +
  scale_y_continuous(breaks = seq(0, 400000, 50000), labels = unit_format(unit = "", scale = 1e-3, digits = 2)) +
  theme(
    text = element_text(family = "Arial"),
    plot.title = element_text(hjust = 0.5, face = "bold", family = "Lato"),
    rect = element_rect(fill = '#F2F2F2'),
    axis.title.x = element_text(size = 10),
    plot.margin = unit(c(0.5, 0.5, 0.2, 0), "cm")
        )

ggsave(filename = 'visualizations/barPlot2.png', plot = last_plot(), device = NULL, path = NULL,
  scale = 1, width = NA, height = NA, units = c("in", "cm", "mm"),
  dpi = 300, limitsize = TRUE)

```
Як і попередній візулізації, тут ми концентруємось на одному конкретному показнику - на розподілі смертності серед різних вікових груп. Групи зроблені ширшими від оригінальних данних, щоб підвищити читабельність.


```{r}
df_agg3 = df %>%   
  filter(death_count != "NA") %>%
  filter(age_group != "Вік невідомий")
  
df_agg3 = melt(df_agg3, id.vars = c("age_group", "death_cause"))

df_agg3$death_cause = str_wrap(df_agg3$death_cause, width = 50)

library('data.table')
df1 <- data.table(df_agg3)
df1[, percent := prop.table(value)*100, by = 'age_group']

positions = c("0-4", "5-9","10-14", "15-19", "20-24", "25-29", "30-34", "35-39", "40-44", "45-49", "50-54", "55-59", "60-64", "65-69", "70 і старше")
  
ggplot(df1, aes(x = age_group, y = percent, fill = death_cause)) +
  geom_bar(stat="identity") +
  geom_col(position = 'fill') +
  scale_y_continuous(labels = dollar_format(suffix = "%", prefix = "")) +
  scale_x_discrete(limits = positions) +
    labs(title = 'Причини смертності серед різних вікових груп, 2016 р.',
     caption = 'Дані: Укрстат',
     fill = '',
     x = 'Вікова група, рр.', y = 'Частка у загальній кількості') +
    theme(
    text = element_text(family = "Arial"),
    plot.title = element_text(hjust = 0.5, face = "bold", family = "Lato"),
    axis.title.x = element_text(size = 10, face = "bold"),
    axis.text.y = element_text(face = "bold"),
    rect = element_rect(fill = '#F2F2F2'),
    plot.margin = unit(c(0.5, 0, 0.5, 0.2), "cm"),
    panel.grid.major.y = element_blank(),
    legend.spacing = unit(2, "cm")
        )

ggsave(filename = 'visualizations/barPlot3.png', plot = last_plot(), device = NULL, path = NULL,
  scale = 1, width = 12, height = 7, units = c("in", "cm", "mm"),
  dpi = 300, limitsize = TRUE)
```

Даний спосіб візуалізації, допомагає скомунікувати особливості розподілу причин смертності для різних вікових груп. Процентне представлення надає можливість прибрати кількісну складову і дозволяє порівнювати різні вікові групи.

